ACORDAO-COMPLETO-2358098

ACÓRDÃO DE RELAÇÃO

ACÓRDÃO DE RELAÇÃO 4833/2019 ATA 22/2019 - PRIMEIRA CÂMARA

Acórdão 4833/2019-TCU-Primeira Câmara
Os Ministros do Tribunal de Contas da União, reunidos em sessão da Primeira Câmara, ACORDAM, por unanimidade, com fundamento nos arts. 1º, inciso V, e 39, inciso II da Lei 8.443/92, c/c o art. 143, inciso II do Regimento Interno, em considerar legais para fins de registro os atos de concessão a seguir relacionados, de acordo com os pareceres emitidos nos autos:
1. Processo TC-Processo 013.270/2019-2 (PENSÃO MILITAR) 
	1.1. Interessadas: Ângela da Conceição dos Santos (XXX.872.267-XX) ; Cícera José Antonio da Silva (XXX.971.984-XX) ; Katia Carvalho de Aguiar (XXX.126.774-XX) ; Lúcia Maria da Rocha Braga (XXX.959.484-XX) ; Márcia Maria Braga Pessoa (XXX.574.104-XX) ; Maria Dolores Braga D’Avis (XXX.005.624-XX) ; Maria Inês Braga Gusmão (XXX.130.784-XX) ; Maria Jorgina dos Santos Oliveira (XXX.034.947-XX) ; Maria Stella Alvarez Nunes (XXX.369.207-XX) ; Maria das Dores da Rocha Braga (XXX.279.684-XX) ; Maria das Graças Rocha Braga (XXX.737.464-XX) ; Maria de Lourdes Alves Silva (XXX.763.419-XX) ; Maria do Carmo Ângelo dos Santos (XXX.146.017-XX) ; Marilene Regina Alves (XXX.209.269-XX) ; Mônica Maria de Araujo Lins (XXX.947.594-XX) ; Neda Maria Diogo Cavalheiro (XXX.520.590-XX) ; Neusa Maria Alves (XXX.402.899-XX) ; Rosa Ângela dos Santos (XXX.768.957-XX) ; Rose Ruas (XXX.103.177-XX) ; Rosita Ângela dos Santos (XXX.824.297-XX) ; Samya Menezes Dias (XXX.370.647-XX) ; Selma Maria Braga Pozes Pereira (XXX.361.904-XX) ; Tânia Mara Alves Felzky (XXX.129.989-XX) ; Waleska Seibel (XXX.370.469-XX) ; Yonne Moreira Gomes (XXX.402.791-XX) 
	1.2. Órgão/Entidade: Ministério da Defesa - Comando da Aeronáutica (vinculador) 
	1.3. Relator: Ministro Walton Alencar Rodrigues
	1.4. Representante do Ministério Público: Procurador Marinus Eduardo De Vries Marsico
	1.5. Unidade Técnica: Secretaria de Fiscalização de Pessoal (SEFIP) 
	1.6. Representação legal: não há.
	1.7. Determinações/Recomendações/Orientações: não há.

Primeira Câmara

Ângela da Conceição dos Santos (XXX.872.267-XX); Cícera José Antonio da Silva (XXX.971.984-XX); Katia Carvalho de Aguiar (XXX.126.774-XX); Lúcia Maria da Rocha Braga (XXX.959.484-XX); Márcia Maria Braga Pessoa (XXX.574.104-XX); Maria Dolores Braga D'Avis (XXX.005.624-XX); Maria Inês Braga Gusmão (XXX.130.784-XX); Maria Jorgina dos Santos Oliveira (XXX.034.947-XX); Maria Stella Alvarez Nunes (XXX.369.207-XX); Maria das Dores da Rocha Braga (XXX.279.684-XX); Maria das Graças Rocha Braga (XXX.737.464-XX); Maria de Lourdes Alves Silva (XXX.763.419-XX); Maria do Carmo Ângelo dos Santos (XXX.146.017-XX); Marilene Regina Alves (XXX.209.269-XX); Mônica Maria de Araujo Lins (XXX.947.594-XX); Neda Maria Diogo Cavalheiro (XXX.520.590-XX); Neusa Maria Alves (XXX.402.899-XX); Rosa Ângela dos Santos (XXX.768.957-XX); Rose Ruas (XXX.103.177-XX); Rosita Ângela dos Santos (XXX.824.297-XX); Samya Menezes Dias (XXX.370.647-XX); Selma Maria Braga Pozes Pereira (XXX.361.904-XX); Tânia Mara Alves Felzky (XXX.129.989-XX); Waleska Seibel (XXX.370.469-XX); Yonne Moreira Gomes (XXX.402.791-XX)

WALTON ALENCAR RODRIGUES

não há.

PENSÃO MILITAR (PMIL)